【裁判字號】    89,易,324
【裁判日期】    890803
【裁判案由】    傷害等
【裁判全文】
臺灣士林地方法院刑事判決                          八十九年度易字第三二四號
    公  訴  人  臺灣士林地方法院檢察署檢察官
    被      告  甲○○
                戊○○
右列被告因傷害等案件，經檢察官提起公訴 (八十八年度偵字第一○二九五號、八十
九年度偵字第四九四號），本院判決如左：
    主  文
甲○○、戊○○共同傷害人之身體，各處有期徒刑月，如易科罰金均以佰元折算
壹日。甲○○、戊○○均緩刑貳年。
    事  實
一、甲○○於民國八十八年十月一日晚上八時許，夥同戊○○及不詳姓名成年男子五
    人，女子一人，在台北市○○○路○段五十八巷十號一樓己○○及丙○○經營之
    笙詮有限公司（下稱笙詮公司），因向丙○○追討乙○○積欠甲○○，嗣由丙○○同意代為清償之債務新台幣（以下同）五十萬元未能如願，竟基於共同之犯意
    聯絡及行為分擔，由其他不詳姓名之人掀倒該公司辦公室內桌椅，扯斷電話線並
    敲破窗戶玻璃，致令不堪用，足以生損害於笙詮公司，並由甲○○對丙○○恫稱
    如不交出五十萬元，當晚就要放汽油彈、燒公司，還說別人欠五萬元就作了，狗
    籠已經準備好多個等語脅迫丙○○簽立本票。甲○○並出手毆打丙○○，使受有
    頭前額及左眼眶挫傷，經在場之丁○○欲上前阻止時，又遭具有共同犯意聯絡之
    戊○○毆打，致丁○○受有左頭部顳枕部挫傷（丁○○受傷部分已撤回告訴）等
    強暴、脅迫手段，使丙○○開立一張翌日到期同額本票交予甲○○，而行無義務
    之事，甲○○等人始離去，而丙○○與己○○二人隨即前去報警，並於翌日甲○○、戊○○等人到達笙詮公司欲向丙○○索討五十萬欠款時為台北市政府警察局
    員警查獲。
二、案經己○○、丙○○、丁○○訴由臺灣士林地方法院檢察署檢察官偵查起訴。
    理  由
一、訊據被告甲○○僅坦承前揭動手毆打被害人丙○○之事實，但否認有毀損及出言
    脅迫丙○○開立本票之犯行，辯稱：八十八年十月一日那天，我有與戊○○及另
    外三個人一起去設於民權東路一段五十八巷十號一樓之笙詮公司，那三個人在外
    面車上等，進去的只有我與戊○○二人。那天我會去那邊是因為丙○○要付我五
    十萬元。是因為乙○○賣我沙子，我付了五十萬元，但他沒有給我沙子，所以丙○○要替他還我五十萬元，我才會去那邊。我是當天早上九點就去了，因丙○○
    不在，我就一直在那邊等，等到晚上八點，丙○○才回來。他回來後，我們就商
    討如何解決，丙○○說他明天才有錢，我就叫他開明天的支票給我，我與丙○○
    有發生爭執，我只有打丙○○一拳，應該是打到他的左肩，我不知道他的前額為
    何會受傷。被告戊○○則辯稱：伊是後來才進去的，伊看到丁○○要打伊老闆（
    指甲○○），所以才把丁○○推倒在沙發上等語。經查，被告右揭犯罪事實，業
    據被害人丙○○、丁○○及證人己○○等人迭於偵訊及本院審理中供述甚詳，且
    有慶生醫院驗傷診斷書影本二紙、照片三張及台北市政府警察局中山分局八十九
    年六月十九日北市警中分刑字第八九六二六八四六○○號函附之該局中山二派出
    所員警工作紀錄簿影本一紙附卷可稽。若被害人丙○○係自願還錢而非遭強暴脅
    迫而簽下本票，應不致馬上報警而於翌日即會同警員在上址現場查獲被告。且被
    告甲○○於偵訊時亦自承伊被帶到警局後即將本票返還，並說錢已不要了等語，
    益徵被告取得上開本票之手段應非合法。又被告戊○○係與被告甲○○一同前往
    笙詮公司向被害人丙○○索債，於被告甲○○出手毆打丙○○而在場之丁○○欲
    上前阻止時竟出手毆打丁○○，足證被告戊○○與被告甲○○間就本件犯罪事實
    有犯意之聯絡及行為分擔無訛。是被告二人所辯，均屬卸責之詞，不足採信。其
    犯行明確，應予依法論科。
二、核被告甲○○、戊○○所為均係犯刑法第二百七十七條第一項、第三百零四條第
    一項及第三百五十四條之罪。被告二人與不詳姓名男子五人、女子一人間，就上
    述三罪間，有犯意聯絡及行為分擔，均為共同正犯。被告所犯上開三罪間，因均
    係由索取五十萬元之債務糾紛所起，認所犯各罪間有方法、結果之牽連關係，應
    依刑法第五十五條之規定，從一重之普通傷害罪處斷。爰審酌被告二人犯罪之動
    機、目的係為索取被害人丙○○答應償還之欠款，所使用之手段，被害人所受之
    損害及犯罪後僅坦承部分犯行等一切情狀，分別量處如主文所示之刑示懲，及諭
    知易科罰金之折算標準。又被告甲○○前未受有期徒刑以上刑之宣告，被告戊○○於七十六年間雖因違反槍砲彈藥刀械管制條例案件，經本院判處有期徒刑四月
    ，於七十六年十二月十八日易科罰金執行完畢，惟其於前開有期徒刑執行完畢後
    五年內未曾受有期徒刑以上刑之宣告，此有臺灣高等法院檢察署刑案紀錄簡覆表
    二份在卷可憑，渠等因索債心切，短於思慮，致觸犯本案犯行，經本偵審程序及
    刑之宣告，當知所警惕，信無再犯之虞，本院認前開對其宣告之刑，以暫不執行
    為適當，爰併宣告緩刑二年，以啟自新。
三、公訴意旨另以被告毀損之物品包括傳真機一台，惟被告並無毀損傳真機，已據證
    人己○○到庭結證屬實，被告亦否認有毀損傳真機之犯行，而依卷附照片亦無法
    證明被害人所有之傳真機確有損壞，惟公訴意旨認此部分與前揭論罪科刑部分有
    牽連犯裁判上一罪之關係，爰不另為被告無罪之諭知。再告訴人丁○○雖於本院
    訊問時表示撤回對被告戊○○之傷害罪告訴，且依刑事訴訟法第二百三十九條前
    段之規定，其撤回之效力及於共犯即被告甲○○，惟因被告戊○○、甲○○此部
    分傷害犯行，與前揭共同傷害、毀損及使人行無義務之事罪間，有裁判上一罪之
    牽連關係，爰不另為不受理之諭知。
據上論斷，應依刑事訴訟法第二百九十九條第一項前段、刑法第二十八條、第二百七
十七條第一項、第三百零四條第一項、第三百五十四條、第五十五條、第七十四條第
一款、第二款，罰金罰鍰提高標準條例第一條前段、第二條，判決如主文。
本案經檢察官陳傳宗到庭執行職務
中      華      民      國     八十九     年     八      月 三     日
                                      臺灣士林地方法院刑事第二庭
                                          法  官  許  永  煌
右正本證明與原本無異。
如不服本判決，應於判決送達後十日內，向本院提出上訴狀。
                                          書記官  黃  秀  雲
中      華      民      國     八十九     年     八      月      七     日
附錄本案論罪科刑法條全文
刑法第二百七十七條第一項：
  傷害人之身體或健康者，處三年以下有期徒刑、拘役或一千元以下罰金。
刑法第三百零四條第一項：
  以強暴、脅迫使人行無義務之事或妨害人行使權利者，處三年以下有期徒刑、拘役
  或三百元以下罰金。
刑法第三百五十四條：
  毀棄、損壞前二條以外之他人之物或令致不堪用，足以生損害於公眾或他人者，處
  二年以下有期徒刑、拘役或五百元以下罰金。


司法院資訊處製作；財團法人民間司法改革基金會備份。
